臺灣高等法院高雄分院刑事裁定　　　　　九十一年度抗字第二七五號
　　抗　告　人
　　即　被　告　乙○○　男 民.
　　選任辯護人　江雍甲律師
右抗告人因違反廢棄物清理法案件，不服台灣高雄地方法院中華民國九十一年十一月
二十八日裁定（九十一年度訴字第二四九一號）提起抗告，本院裁定如左：
    主  文
抗告駁回。
    理  由
一、本案經本院審理結果，認原審裁定並無不當，應予維持，並引用原審裁定書之理
    由。
二、抗告意旨略以抗告人住所已遷移新址，原審仍向舊址送達判決書，其送達自不合
    法云云；經查刑事訴訟法第五十五條明定，被告為接受文書之送達，應將其住所
    、居所向法院陳明；抗告人於原審到庭辯論終結後，始將住所遷移新址，惟並未
    向原審法院陳明，顯無以新址收受文書之意思，原審法院依原址送達判決書，本
    無不合，況送達證書所蓋之印章，亦與抗告人歷次收受文書所蓋之印章相同，縱
    抗告人辯稱係其家人（媳婦）蓋章簽收，則抗告人之印章既仍留在原址，原址不
    失為抗告人之居所，抗告人之家人代收判決，亦生合法送達之效力，是原審以抗
    告人逾上訴期間十日而駁回上訴，並無不合，本件抗告無理由，應予駁回。
三、據上論結，應依刑事訴訟法第四百十二條，裁定如主文。
中    華    民    國     九十一     年      十二      月    三十一      日
                              臺灣高等法院高雄分院刑事第九庭
                                  審判長法官  張明松
                                        法官  任森銓
                                        法官  江泰章
右甲本證明與原本無異。
如不服本裁定應於送達後五日內向本院提出再抗告狀。
                                      書記官  郭榮芳
中    華    民    國     九十二     年       一       月      三        日
                                                                        Ｑ
附件：
臺灣高雄地方法院刑事裁定                        九十一年度訴字第二四九一號
    公  訴  人  台灣高雄地方法院檢察署檢察官
    被      告  乙○○  男  五十九歲（民國○○○年○月○○日生）
                        住高雄市○○區○○路三二六號六樓
                   身分證統一編號：Ｅ一0000000號
    選任辯護人  江雍甲律師
                陳慧錚律師
                吳世敏律師
右列被告因違反廢棄物清理法案件，經檢察官提起公訴（九十一年度偵字第一四三五
七號），經本院以九十一年訴字第二四九一號於九十一年十月十六日宣示判決，被告
不服本院第一審判決，提起上訴，本院裁定如左：
    主  文
上訴駁回。
    理  由
一、按「上訴期間為十日，自送達判決後起算。但判決宣示後送達前之上訴，亦有效
    力」；「原審法院認為上訴不合法律上之程式或法律上不應准許或其上訴權已經
    喪失者，應以裁定駁回之。但其不合法律上之程式可補甲者，應定期間先命補甲
    」，刑事訴訟法第三百四十九條、第三百六十二條分別訂有明文。
二、上訴意旨略以：本案雖於民國九十一年十月十六日宣判，惟被告乙○○已於九十
    一年十月二十一日將被告之住所，自高雄市左營區○○○路四三七號遷移至高雄
    市○○○○路三二六號六樓。又被告乙○○遷移住所未向鈞院陳明，而致鈞院將
    本案之判決甲本送達至高雄市左營區○○○路四三七號，因被告雖已遷移住所不
    住該處，然因居住該處之人持被告之印章領取本案之判決甲本，且未轉交予被告
    ，是爰請求鈞院重新送達判決甲本，並對本案提起上訴云云。
三、查本案之判決甲本，業經本院於九十一年十一月五日送達至高雄市左營區○○○
    路四三七號，並由被告乙○○「本人」以「院長乙○○」之印章蓋用印文收受之
    ，有本院之送達回證一紙附卷可稽（本院卷第八十九頁），是被告乙○○雖確於
    九十一年十月二十一日遷移戶籍地址至高雄市○○○○路三二六號六樓，有卷附
    被告所提之戶籍謄本足參，惟被告雖已遷移戶籍地址，然衡諸常情，郵差為送達
    之時，若非遇本人所親收，當不致於送達回證之「送達方法欄」上註記為「本人
    」親收，且送達回證上尚蓋用被告所有之印章蓋用「院長乙○○」之印文，作為
    已收受判決之證明，則本件應認係確為被告所收受。故參酌首開之法條，被告乙
    ○○既於九十一年十一月二十一日始提起上訴，有本院之收文戳在卷可考，則自
    被告九十一年十一月五日收受判決甲本時起算，顯已逾上訴期間十日，是本件被
    告乙○○之上訴權已經喪失，茲其於上訴之法定期間經過後，始提起本件上訴，
    其上訴即非適法，應予駁回。被告聲請本院重新送達判決，亦核無必要，併此敘
    明。
四、依刑事訴訟法第二百二十條、第三百六十二條裁定如主文。
中      華      民      國    九十一    年     十一     月    二十八    日
                                        臺灣高雄地方法院刑事第二庭
                                          審判長法  官  陳  明  富
                                                法  官  劉  定  安
                                                法  官  吳  志  豪
右甲本證明與原本無異。
如不服本裁定，應於送達後五日內，向本院提出抗告狀。
                                                書記官  邱  秋  珍
中      華      民      國    九十一    年     十二     月      二      日
